臺灣新竹地方法院刑事判決　　　　　　　　　　　　九十一年度交易字第一七號
　　公　訴　人　臺灣新竹地方法院檢察署檢察官
　　被　　　告　乙○○
右列被告因過失傷害案件，經檢察官提起公訴（九十一年度偵字第一五○○號），本
院判決如左：
    主  文
乙○○因過失傷害人，處有期徒刑肆月，如易科罰金，以佰元折算壹日。
    事  實
一、乙○○明知服用酒類，不能安全駕駛動力交通工具而駕駛，將致生公共危險。詎
    其於民國九十年十一月二十二日十七時三十分許，與友人在新竹市柴橋里花園新
    城社區內飲酒後，已因酒後注意力減低，而達不能安全駕駛動力交通工具自小客
    車之狀態，猶駕駛車牌號碼ＷＭ─六九四三號自小客車（所涉及服用酒類，不能
    安全駕駛動力交通工具而駕駛罪部分，業經本院竹東簡易庭以九十年度竹東交簡
    字第一五一號刑事簡易判決判處罰金確定在案），沿新竹縣寶山鄉深井村八鄰之
    未劃標線產業道路由新城往頭份方向行駛，於同日十八時三十分許，途經該產業
    道路狹路路段，與對向由甲○○所騎乘由頭份往新城方向行駛之車牌號碼ＩＦＯ
    ─五六六號重型機車會車時，原應注意飲用酒類後其吐氣所含酒精濃度超過每公
    升○‧二五毫克者，不得駕車，又汽車交會時，會車相互之間隔不得少於半公尺
    ，而依當時天候雖係陰天，夜間無照明，然路面乾燥無缺陷、無障礙物、視距良
    好，客觀上並無不能注意之情事，竟疏未注意上揭規定，於酒後已達不能安全駕
    駛動力交通工具自小客車之狀態下猶仍駕車行駛，且於會車時疏未保持間隔，適
    騎乘上揭重型機車行經該處之甲○○亦應注意行經未劃標線狹路路段會車時應保
    持會車間隔，而依當時情形又無不能注意之情事，竟亦疏未注意，於通過上揭路
    段時，亦未保持會車安全間隔，由於雙方均有上述缺失，致乙○○所駕駛之上開
    自小客車與甲○○所騎乘之重型機車會車時發生擦撞，並因而致甲○○人車倒地
    ，甲○○並受有左鎖骨粉碎性骨折及左足踝挫傷等傷害，經警據報到場處理，並
    於同日二十時零七分許經警當場以酒精測定器測試乙○○呼氣之酒精濃度高達每
    公升○‧五六毫克。
二、案經甲○○訴由新竹縣警察局竹東分局報請臺灣新竹地方法院檢察署檢察官偵查
    起訴。
    理  由
一、訊據被告乙○○對於右揭時地飲酒後不能安全駕駛動力交通工具猶仍駕駛前開自
    小客車，並因酒後意識模糊，及在會車時未保持至少半公尺以上之間隔，因而與
    告訴人甲○○所騎乘之上揭上開機車發生擦撞，導致告訴人受有如事實欄所述傷
    害等情坦承不諱，核與告訴人甲○○所指訴情節相符，並經證人即到場處理警員
    丙○○證述：當時在場的一位被害人的朋友說是被告撞人的，伊就過去找被告等
    語在卷，且有道路交通事故調查報告表及本院九十年度竹東交簡字第一五一號刑
    事簡易判決各一份附卷足稽，復經本院調閱上揭案號卷宗全卷核閱屬實。又告訴
    人確因本件車禍而受有左鎖骨粉碎性骨折及左足踝挫傷等傷害，亦有重光醫院診
    斷證明書一份在卷可稽，是被告確為上揭犯行無訛。第按，汽車（包括重型機器
    腳踏車）交會時，會車相互之間隔不得少於半公尺；又飲用酒類後其吐氣所含酒
    精濃度超過每公升○‧二五毫克者，不得駕車，為道路交通安全規則第一百條第
    五款及第一百十四條第二款分別定有明文。被告既為自小客車之駕駛人，自應注
    意並能注意依前開規定行駛。而本案肇事當時之天候雖為陰天，夜間無照明，然
    路面乾燥無缺陷，視距良好等情，為上揭道路交通事故調查報告表記載甚明，被
    告自無不能注意之情形。詎被告竟於飲酒後其吐氣所含酒精濃度已超過每公升○
    ‧二五毫克之情況下猶仍駕駛上揭自小客車，且疏未注意兩車會車應至少保持半
    公尺以上之間隔，致擦撞由告訴人所騎乘與其相反方向行駛之上揭機車，因而肇
    事，足認被告就本件車禍之發生有過失甚明。且本案經送請臺灣省竹苗區車輛行車事
    故鑑定委員會鑑定，鑑定結果亦認為本案被告酒精濃度過量駕駛自小客車，與告訴人
    駕駛重機車，行經未劃標線狹路路段會車時未保持行車安全間隔，為肇事原因，且被
    告酒精濃度過量駕車有違規定，有該委員會九十一年三月十八日竹鑑字第九一○一六
    ○號函暨鑑定意見書附卷可參。再者，告訴人確因本件車禍受傷，業如前述，應認被
    告之過失行為與告訴人所受之傷害間，有相當因果關係。綜上，本件事證已臻明確，
    被告上揭犯行堪予認定，應予依法論科。又按本件車禍發生當時，告訴人所騎乘之機
    車是左側踏板處擦撞到被告所駕駛自小客車左側前保險桿等情，業據告訴人於偵訊時
    自承在卷，而案發後，被告所駕駛之自小客車是車頭稍微往左偏停放，然大半車身均
    仍在車道上等情，有上揭道路交通事故調查報告表在卷足憑（該報告表方向註記相反
    ），參以現場是一未劃分標線之產業道路，被告於案發當時又係以時速三十至四十公
    里之速度行駛，足見被告於案發當時應非駕車急速偏往告訴人行進方向，而達告訴人
    無法即時反應故而無法保持會車安全間隔之狀態，是以告訴人亦有二車會車時未保持
    半公尺以上間隔之疏失，且本件車禍經送鑑定結果，亦同為告訴人有上揭行經未劃標
    線狹路路段會車時未保持行車安全間隔之過失之認定，有前開臺灣省竹苗區車輛行車
    事故鑑定委員會函在卷足按，惟告訴人此部分過失，仍無解於被告前揭過失之責，自
    不待言，附此敘明。
二、核被告乙○○所為，係犯刑法第二百八十四條第一項前段之過失傷害罪。又被告
    為汽車駕駛人，酒醉駕車，因而致人受傷，依法應負過失傷害罪之刑事責任，爰
    依道路交通管理處罰條例第八十六條第一項之規定，加重其刑至二分之一。爰審
    酌被告於酒後不能安全駕駛猶仍駕駛自小客車，影響他人之人車生命、財產安全
    甚鉅，本件犯罪手段、情節及所生危害非輕，告訴人所受傷害程度，兼衡被告犯
    罪後雖坦承犯行，然與告訴人並未達成民事和解，業據告訴人陳述在卷等一切情
  狀，量處如主文所示之刑，並諭知易科罰金之折算標準，以示懲儆。
據上論斷，應依刑事訴訟法第二百九十九條第一項前段，刑法第二百八十四條第一項
前段、第四十一條第一項前段，道路交通管理處罰條例第八十六條第一項，罰金罰鍰
提高標準條例第一條前段、第二條，判決如主文。
本案經檢察官林佳穎到庭執行職務
中      華      民      國    九十一    年      九      月      十一    日
                                臺灣新竹地方法院交通法庭
                                        法  官  楊  惠  芬
右正本證明與原本無異。
如不服本判決，應於判決送達後十日內向本院提出上訴狀( 應附繕本 )，上訴於臺灣
高等法院。
                                        書記官  鄭  敏  郎
中      華      民      國    九十一    年      九      月      十一    日
附錄本案論罪科刑法條：
刑法第二百八十四條第一項：
因過失傷害人者，處六月以下有期徒刑、拘役或五百元以下罰金，致重傷者，處一年
以下有期徒刑、拘役或五百元以下罰金。
